<!DOCTYPE html> <html lang=en > <meta charset=UTF-8 > <link rel=icon  type="image/x-icon" href="https://tosatur.com/images/logo-small.webp"> <meta name=viewport  content="width=device-width, initial-scale=1.0"> <link rel=stylesheet  href=conlang.css > <title>Grammar - Verbs</title> <h1>Afaarmiša Grammar - Verbs</h1> <hr> <h2 id=stative >Stative verbs</h2> <table> <tr> <th>Stative Verbs<br><span class=small >example: ruš</span> <th>Present<br><span class=small >Unmarked</span> <th>Past<br><span class=small >-(d)a(s)</span> <tr> <th>Perfective<br><span class=small >Unmarked</span> <td><span class=small >Simple</span><br>ruš<br><span class=small >I hold a belief</span> <td><span class=small >Past</span><br>rušas<br><span class=small >I held a belief</span> <tr> <th>Habitual<br><span class=small >First syllable reduplicated</span> <td><span class=small >Habitual</span><br>ruruš<br><span class=small >I regularly hold a belief</span> <td><span class=small >Past Habitual</span><br>rurušas<br><span class=small >I regularly held a belief</span> </table> <h2 id=dynamic >Dynamic verbs</h2> <table> <tr> <th>Dynamic Verbs<br><span class=small >example: eic</span> <th>Present<br><span class=small >Unmarked</span> <th>Past<br><span class=small >-(d)a(s)</span> <tr> <th>Perfective<br><span class=small >Unmarked</span> <td><span class=small >Simple</span><br>eic<br><span class=small >I run</span> <td><span class=small >Past Perfective</span><br>eicas<br><span class=small >I had run (at that time)</span> <tr> <th>Imperfective<br><span class=small >First syllable reduplicated</span> <td><span class=small >Present Imperfective</span><br>eieic<br><span class=small >I am running</span> <td><span class=small >Past Imperfective</span><br>eieicas<br><span class=small >I was running</span> <tr> <th>Habitual<br><span class=small >-(a)hlurum</span> <td><span class=small >Habitual</span><br>eicahlurum<br><span class=small >I often run</span> <td><span class=small >Past Habitual</span><br>eicasahlurum<br><span class=small >I used to run</span> </table> <h2 id=future >Future tense</h2> <table> <tr> <th>+(u)koruš<br><span class=small >example: eic</span> <th>Present<br><span class=small >Unmarked</span> <th>Past<br><span class=small >-(d)a(s)</span> <tr> <th>Perfective<br><span class=small >Unmarked</span> <td><span class=small >Future Perfective</span><br>eickoruš<br><span class=small >I will run</span> <td><span class=small >Conditional</span><br>eickorušas<br><span class=small >If I run</span> <tr> <th>Imperfective<br><span class=small >First syllable reduplicated</span> <td><span class=small >Future Imperfective</span><br>eieickoruš<br><span class=small >I will be running</span> <td><span class=small >Irresultative Conditional</span><br>eieickorušas<br><span class=small >I would have run if</span> </table> <h3>Exceptions</h3> <p>“Going to go” = <span class=conlang >koruško</span><br> “I would have gone if…” = <span class=conlang >koruškas</span><br> “I will be going” = <span class=conlang >kokorušo</span><br> “I would have gone, but...” = <span class=conlang >kokorušas</span><br></p> <h2 id=additional >Additional modality and aspects</h2> <p>Verb + ‘To know’ = Potential<br> &emsp;→ <span class=conlang >eicbul</span> “I can run”<br> Verb + ‘To be allowed’ = Permissive<br> &emsp;→ <span class=conlang >eicarum</span> “I am allowed to run”<br> Verb + ‘To need’ = Necessitative<br> &emsp;→ <span class=conlang >eicunkin</span> “I must run”<br> Verb + ‘To have seen’ = Have done before<br> &emsp;→ <span class=conlang >eicyonas</span> “I have run before”<br> ‘No’ + (k) + Verb = Negation<br> &emsp;→ <span class=conlang >nuukeic</span> “I am not running (right now)”<br> Verb + i = Deontic<br> &emsp;→ <span class=conlang >eici</span> “I shall run; Run!;”<br> Verb + (a) + 'To want' = Desiderative<br> &emsp;→ <span class=conlang >eicahaf</span> “I want to run" <br> Verb + 'To continue' = Continuative<br> &emsp;→ <span class=conlang >eickolora</span> “I continue to run" <br> Verb + '(u)ša' = Gerund<br> &emsp;→ <span class=conlang >eicuša</span> “Running" <br> Verb + (a) + 'roilan' = Involuntary<br> &emsp;→ <span class=conlang >eicasaroilan</span> “I accidentally ran" <br> 'maada' + (k) + Verb = Repeated<br> &emsp;→ <span class=conlang >maadakeic</span> “I run again" <br> </p> <hr> <div class=navlinks ><a href=grammar-numbers.html >← Afaarmiša Grammar - Numbers</a> • <a href=grammar-adjectives.html >Afaarmiša Grammar - Adjectives →</a><br> <a href=index.html >Back to home</a></div>